pl: Typ pokrywy fortepianu akustycznego: Pokrywa klawiatury; Pokrywa fortepianu; Bez pokrywy; Pokrywa wolnoopadająca; Górna pokrywa pianina; Inne
pt-BR: Tipo de tampa do piano acústico: Tampa do teclado; Tampa de piano de cauda; Sem tampa/cobertura; Tampa do teclado com fechamento suave; Tampa superior de piano vertical; Outros
hr-HR: Tip poklopca za akustični klavir: Poklopac tipkovnice; Poklopac koncertnog klavira; Bez poklopca; Poklopac tipkovnice s mekim zatvaranjem; Gornji poklopac pijanina; Ostalo
da: Lågtype på akustiske klaverer: Klaviatur-låg; Flygellåg; Intet låg/cover; Klaviatur-låg med soft-close; Toplåg til opretstående klaver; Andet
cs: Typ víka pro akustické klavíry: Kryt klaviatury (fallboard); Víko křídla; Bez víka/krytu; Kryt klaviatury s pomalým zavíráním; Horní víko pianina; Ostatní
fi: Akustisen pianon kannen tyyppi: Koskettimiston suojakansi; Flyygelin kansi; Ei kantta/suojusta; Pehmeästi sulkeutuva koskettimiston kansi; Pianon yläkansi; Muu
zh-CN: 原声钢琴琴盖类型: 琴盖（键盘盖）; 三角钢琴顶盖; 无顶盖/琴盖; 缓降键盘盖; 立式钢琴顶盖; 其他
it: Tipo di coperchio per pianoforte acustico: Copritastiera; Coperchio per pianoforte a coda; Nessun coperchio; Copritastiera con chiusura rallentata; Coperchio superiore per pianoforte verticale; Altro
th: ประเภทฝาปิดเปียโนอะคูสติก: ฝาปิดคีย์ (Fallboard); ฝาแกรนด์เปียโน; ไม่มีฝา/ที่ครอบ; ฝาปิดคีย์แบบซอฟต์โคลส; ฝาบนอัปไรต์; อื่นๆ
vi: Loại nắp đàn piano acoustic: Nắp đậy bàn phím (Fallboard); Nắp đàn Grand piano; Không có nắp/vỏ bọc; Nắp đậy bàn phím đóng êm; Nắp trên đàn Upright; Khác
zh-TW: 原聲鋼琴蓋類型: 鍵盤蓋; 平台鋼琴頂蓋; 無頂蓋/鍵盤蓋; 緩降鍵盤蓋; 直立鋼琴頂蓋; 其他
sk-SK: Typ veka pre akustické klavíry: Záklopka klávesov; Veko krídla; Bez veka/krytu; Pomaly sa zatvárajúca záklopka klávesov; Vrchné veko pianína; Iné
de: Deckeltyp für akustische Klaviere: Tastenklappe (Tastenabdeckung); Flügeldeckel; Kein Deckel/keine Abdeckung; Tastenklappe mit Absenkautomatik; Pianodeckel; Andere
sl-SI: Tip pokrova akustičnega klavirja: Pokrov za tipke (fallboard); Pokrov klavirja; Brez pokrova; Pokrov za tipke z mehkim zapiranjem; Zgornji pokrov pianina; Drugo
bg-BG: Тип капак за акустично пиано: Капак за клавиатура (fallboard); Капак за роял; Без капак; Плавно затварящ се капак за клавиатура; Горен капак за пиано; Други
fr: Type de couvercle de piano acoustique: Cylindre (couvre-clavier); Couvercle de piano à queue; Sans couvercle; Cylindre à fermeture douce; Couvercle supérieur de piano droit; Autre
ko: 어쿠스틱 피아노 덮개 유형: 폴보드(건반 덮개); 그랜드 피아노 덮개; 덮개/커버 없음; 소프트 클로즈 폴보드; 업라이트 상단 덮개; 기타
tr: Akustik piyano kapağı tipi: Tuş kapağı (fallboard); Kuyruklu piyano kapağı; Kapak yok; Yavaş kapanan tuş kapağı; Duvar piyanosu üst kapağı; Diğer
pt-PT: Tipo de tampa do piano acústico: Cilindro (tampa das teclas); Tampa de piano de cauda; Sem tampa/cobertura; Cilindro de fecho suave; Tampa superior de piano vertical; Outro
el: Τύπος καπακιού ακουστικού πιάνου: Κάλυμμα πλήκτρων (fallboard); Καπάκι πιάνου με ουρά; Χωρίς καπάκι/κάλυμμα; Κάλυμμα πλήκτρων με ομαλό κλείσιμο (soft-close); Επάνω καπάκι όρθιου πιάνου; Άλλο
ja: アコースティックピアノの蓋タイプ: 鍵盤蓋 (キーカバー); グランドピアノ大屋根; 蓋/カバーなし; ソフトクローズ鍵盤蓋; 天板 (トップリッド); その他
ru: Тип крышки акустического фортепиано: Клап (крышка клавиатуры); Крышка рояля; Без крышки; Клап с плавным закрыванием; Верхняя крышка пианино; Другое
hu: Akusztikus zongorafedél típusa: Billentyűfedél (fallboard); Zongorafedél; Nincs fedél/borítás; Lágyan záródó billentyűfedél; Pianínó felső fedél; Egyéb
sv: Typ av lock till akustiskt piano: Klaviaturlock; Flygellock; Inget lock/skydd; Mjukstängande klaviaturlock; Topplock för stående piano; Övrigt
lt-LT: Akustinio pianino dangčio tipas: Dangtis (klavišų dangtis); Rojalio dangtis; Be dangčio / uždangalo; Švelniai užsidarantis klavišų dangtis; Pianino viršutinis dangtis; Kita
ro-RO: Tip capac pentru pian acustic: Capac pentru clape (fallboard); Capac de pian cu coadă; Fără capac/învelitoare; Capac pentru clape cu închidere lentă; Capac superior de pianină; Altele
en: Acoustic piano lid type: Fallboard (key cover); Grand piano lid; No lid/cover; Soft-close fallboard; Upright top lid; Other
nb: Lokk av akustisk piano: Klaff (tangentlokk); Flygellokk; Uten lokk/klaff; Klaff med soft-close; Topplokk for piano; Annet
nl: Type deksel van een akoestische piano: Klavierklep; Vleugelklep; Geen klep/deksel; Soft-close klavierklep; Bovenklep staande piano; Overig
es: Tipo de tapa del piano acústico: Tapa de teclado (fallboard); Tapa de piano de cola; Sin tapa/cubierta; Tapa con cierre suave; Tapa superior de piano vertical; Otro